臺灣屏東地方法院刑事判決　　　　　　　110年度訴字第494號
公　訴　人　臺灣屏東地方檢察署檢察官
被　　　告　沈陞



上列被告因違反槍砲彈藥刀械管制條例等案件，經檢察官提起公
訴（109 年度偵字第8906號），被告於本院準備程序進行時為有
罪之陳述，經告以簡式審判程序之旨，並聽取檢察官及被告之意
見後，改行簡式審判程序並判決如下：
    主  文
沈陞犯非法持有子彈罪，處有期徒刑捌月，併科罰金新臺幣參
萬元，罰金如易服勞役，以新臺幣壹仟元折算壹日。又犯行使偽
造私文書罪，處有期徒刑陸月，如易科罰金，以新臺幣壹仟元折
算壹日。扣案之非制式子彈共玖顆，均沒收。偽造之「盧潔怡」
署押共貳枚，均沒收。
    事  實
一、沈陞明知各式槍砲所使用之子彈為槍砲彈藥刀械管制條例
    所列管之物，非經主管機關許可不得持有，竟基於非法持有
    子彈之犯意，於109 年6 月19日前不詳時間，在屏東縣屏東
    市○○街000 巷0000 000000000 0號2 樓206 室
    （下稱該租屋處），以藏放在該租屋處衣櫃內之方式，非法
    持有子彈共15顆。嗣經警於109 年6 月19日在該租屋處逮捕
    沈陞，並徵得沈陞，及不知情之黃語綺同意搜索後，在
    該租屋處之衣櫃內扣得具殺傷力之子彈共14顆，使悉上情。
二、沈陞於109 年1 月17日，在該租屋處，基於偽造署押、偽
    造私文書及行使偽造私文書之犯意，未經盧潔誼之同意或授
    權，冒用盧潔誼之名義，在該租屋處房屋租賃契約書上「立
    契約書人：連帶保證人簽章欄」及「丙方（連帶保證人）簽
    章欄」，分別偽造「盧潔怡」署名各1 枚，復將該房屋租賃
    契約書交付出租人許騫委託汎太資產物業管理股份有限公司
    之代理人黃明雄而行使之，足以生損害於盧潔誼及出租人許
    騫。
三、案經高雄市政府警察局新興分局報告臺灣屏東地方檢察署檢
    察官偵查起訴。
    理  由
一、被告沈陞所犯均為非死刑、無期徒刑、最輕本刑為3 年以
    上有期徒刑之罪，亦非高等法院管轄第一審案件者，且於訊
    問程序進行中，被告先就被訴事實為有罪之陳述，經告知被
    告簡式審判程序之旨，並聽取檢察官、被告之意見後，本院
    依刑事訴訟法第273 條之1 規定，裁定進行簡式審判程序，
    是本件之證據調查，依刑事訴訟法第273 條之2 及第159 條
    第2 項規定，不適用傳聞法則有關限制證據能力及證據調查
    之規定。
二、上揭事實，業據被告於本院審理時坦承不諱，核與證人即被
    害人盧潔誼、許騫、證人黃語綺、黃明雄於偵查中之證述相
    符。此外，就非法持有子彈部分，並有自願受搜索同意書、
    高雄市政府警察局新興分局搜索扣押筆錄、扣押物品目錄表
    、搜索照片2 張、內政部警政署刑事警察局109 年9 月4 日
    刑鑑字第1090073145號鑑定書及內政部110 年4 月6 日內授
    警字第1100870868號函等在卷可憑；就行使偽造私文書部分
    ，並有該租屋處之房屋租賃契約及內政部警政署刑事警察局
    110 年7 月12日刑鑑字第1100039339號鑑定書等在卷可憑。
    另有扣案之該租屋處房屋租賃契約及子彈等在卷可證。足認
    被告上開任意性自白確與事實相符。從而，本案事證明確，
    被告犯行均堪予認定。
三、論罪科刑：
（一）核被告所為，就事實欄一部分，係犯槍砲彈藥刀械管制條
      例第12條第4 項之非法持有子彈罪；就事實欄二部分，係
      犯刑法第216 條、第210 條之行使偽造私文書罪。又被告
      在該房屋契約書上偽造「盧潔怡」之署押，用以偽造私文
      書，其偽造署押之行為，為偽造私文書之部分行為；被告
      偽造文書後持以行使，偽造之低度行為，為行使之高度行
      為所吸收，均不另論罪，故僅論以一行使偽造文書罪。
（二）被告所犯上開2 罪間，犯意各別，行為互殊，應予分論併
      罰。
（三）爰以行為人之責任為基礎，審酌被告於本案發生前有詐欺
      等案件之前科紀錄，有臺灣高等法院被告前案紀錄表1 份
      在卷可查，素行非佳。就非法持有子彈部分，被告明知持
      有子彈，如遭持以犯罪，顯將嚴重危害社會安全，且其持
      有子彈之數量達15顆，對社會潛在危害性甚大；就行使偽
      造私文書部分，被告為一己私利，擅自偽造被害人盧潔誼
      之署押，用以偽造私文書，再加以行使，足以生損害於被
      害人盧潔誼及該租屋處出租人許騫，所為均實應非難；且
      被告未與上開被害人等達成和解或賠償；被告於警詢、偵
      查中均未能坦承犯行，且於歷次開庭時又陳述不一；惟念
      被告至本院審理時終能坦承犯行，犯後態度尚可；暨其自
      陳：目前從事板模，月入約新臺幣（下同）6 萬元，沒有
      結婚，有1 個未成年子女，高職畢業之智識程度及家庭經
      濟生活狀況（見本院卷第159 頁）等一切情狀，分別量處
      如主文所示之刑，並就併科罰金部分，諭知易服勞役之折
      算標準；並就得易科罰金部分，諭知如易科罰金之折算標
      準。被告就非法持有子彈罪、行使偽造私文書罪2 罪間，
      分別受處不得易科罰金之刑及得易科罰金之刑，依刑法第
      50條第1 項第1 款之規定，不予合併定應執行刑，如被告
      選擇定應執行刑，應於本判決確定後請求檢察官向法院聲
      請之，附此敘明。
四、沒收：
（一）按違禁物，不問屬於犯罪行為人與否，沒收之，刑法第38
      條第1 項定有明文。
    ⒈查扣案之子彈共15顆，經鑑定結果：送鑑子彈15顆，其中
      1 顆認係制式子彈，認不具殺傷力；其他14顆認均係非制
      式子彈，採樣5 顆試射，均可擊發，認均具殺傷力，有上
      開內政部警政署刑事警察局109 年9 月4 日刑鑑字第0000
      000000號鑑定書在卷可參。故上開扣案之具殺傷力非制式
      子彈共9 顆，其具有殺傷力之概然律極高，自應認均屬違
      禁物，應依刑法第38條第1 項規定，均宣告沒收。
    ⒉至扣案之非制式彈殼共5 顆，已因試射而裂解，已不具子
      彈之外觀及效用；經試射之不具殺傷力制式子彈1 顆及扣
      案之彈匣1 個，均非屬違禁物，均不予宣告沒收。
（二）按刑法上所謂偽造署押，係指未經他人之授權或同意，而
      擅自簽署他人之姓名或劃押（包括以他人之名義按捺指印
      之情形）者（最高法院93年度台上字第2057號判決意旨參
      照）。再按偽造之印章、印文或署押，不問屬於犯人與否
      ，沒收之，刑法第219 條定有明文。該規定係採義務沒收
      主義，凡偽造之印章、印文或署押，不論是否屬於犯人所
      有，亦不論有無搜獲扣案，苟不能證明其已滅失，均應依
      法宣告沒收。查被告偽造之「盧潔怡」署押共2 枚，應依
      刑法第219 條之規定，均宣告沒收。
（三）至扣案之房屋租賃契約1 本，業經被告行使，而為汎太資
      產物業管理股份有限公司所有，非被告所有；扣案之手機
      1 支，無證據證明與與本案有關，均不予宣告沒收，併此
      敘明。
五、依刑事訴訟法第273 條之1 第1 項、第299 條第1 項前段，
    判決如主文。
六、如不服本判決，得自收受送達之翌日起20日內向本院提出上
    訴狀（應附繕本），其未敘述上訴理由者，應於上訴期間屆
    滿後20日內補提理由書狀於本院，上訴於臺灣高等法院高雄
    分院。
本案經檢察官莊承頻提起公訴，檢察官楊婉莉到庭執行職務。
中    華    民    國   111    年    1     月    26    日
                  刑事第五庭    法  官  沈婷勻
以上正本證明與原本無異。
如不服本判決應於收受判決後20日內向本院提出上訴書狀，並應
敘述具體理由；其未敘述上訴理由者，應於上訴期間屆滿後20日
內向本院補提理由書（均須按他造當事人之人數附繕本）「切勿
逕送上級法院」。
中    華    民    國   111    年    1     月    26    日
                                書記官  簡慧瑛
附錄本判決論罪科刑法條全文：
中華民國刑法第216條
行使第210 條至第215 條之文書者，依偽造、變造文書或登載不
實事項或使登載不實事項之規定處斷。
　
中華民國刑法第210條
偽造、變造私文書，足以生損害於公眾或他人者，處5 年以下有
期徒刑。
　
槍砲彈藥刀械管制條例第12條
未經許可，製造、販賣或運輸子彈者，處1 年以上7 年以下有期
徒刑，併科新台幣500 萬元以下罰金。
未經許可，轉讓、出租或出借子彈者，處6 月以上5 年以下有期
徒刑，併科新台幣300 萬元以下罰金。
意圖供自己或他人犯罪之用，而犯前二項之罪者，處3 年以上1
0 年以下有期徒刑，併科新台幣700 萬元以下罰金。
未經許可，持有、寄藏或意圖販賣而陳列子彈者，處5 年以下有
期徒刑，併科新台幣300 萬元以下罰金。
第 1 項至第 3 項之未遂犯罰之。